臺灣新竹地方法院刑事判決
111年度簡上字第29號
上  訴  人  
即  被  告  李永仁


上列上訴人即被告因竊盜案件，不服本院簡易庭中華民國110年1
1月25日110年度竹簡字第894號第一審刑事簡易判決（起訴書案
號：110年度偵字第6711號），提起上訴，本院判決如下：
    主  文
原判決撤銷。
甲○○犯竊盜罪，處拘役貳拾伍日，如易科罰金，以新臺幣壹仟元
折算壹日。
    事實及理由
一、按被告於第二審經合法傳喚，無正當之理由不到庭者，得不
    待其陳述，逕行判決，刑事訴訟法第371條定有明文。對於
    簡易判決有不服而上訴者，準用上開規定，同法第455條之1
    第3項亦有明定。查本件被告經本院合法傳喚，無正當理由
    未到庭，此有本院傳票送達回證、刑事報到單各1份附卷（
    見簡上卷第69頁、第83頁），爰不待其陳述逕為一造辯論判
    決，合先敘明。
二、上訴人上訴意旨略以：我因為本件竊盜案件經貴院判處拘役
    30日，且依累犯加重。但我構成累犯的前科是未成年時交友
    不慎所犯下的傷害致死罪，服刑時雖已成年，可就我所知，
    未成年涉犯的案件不算前科，盼法院勿以累犯加重；我已承
    認本件竊盜犯行，但我還沒離開商店就被查獲，期間也沒有
    涉犯刑事案件，懇請法院減輕刑度或給予緩刑，讓我有改過
    自新的機會等語。
三、本件經本院上訴審合議庭審理結果，認本院第一審簡易判決
    記載之事實除應刪除「前因傷害致死等案件，經法院判決判
    處有期徒刑8年10月確定，於民國104年1月30日假釋出監併
    付保護管束，嗣於107年8月19日保護管束期滿未經撤銷，視
    為已執行完畢。詎仍不知悔改，」，並應增加「：：：可樂
    汽水1瓶、擦拭布2條得手後：：：」；理由應刪除「另查，
    被告有如起訴書所載之前科紀錄，有臺灣高等法院被告前案
    紀錄表及全國刑案資料查註表各1份在卷可按，其於5年以內
    再犯本件最重本刑為有期徒刑以上之罪，為累犯，且查本件
    並無司法院釋字第775號解釋所示，有罪刑不相當之情形，
    仍應依刑法第47條第1項規定，加重其刑。」外，其餘均引
    用第一審簡易判決所記載之事實、證據及理由（如附件）。
四、撤銷原判決之理由：
（一）按同一少年成年後之訴訟程序，包括依刑法第47條規定判
      斷是否為累犯時，自不得以其少年時期之少年非行或刑事
      前科等觸法紀錄或檔案，作為不利之量刑基礎或刑之加重
      條件。是被告於少年時期所犯之上述少年刑事前科紀錄，
      依少年事件處理法第83條之1第1項視為未曾受刑之宣告、
      第2 項紀錄塗銷，暨兒童權利公約第10號一般性意見第66
      點後段關於成人訴訟中不應使用該紀錄及用以加重其刑之
      規定，既不得被使用於其成年後之訴訟程序，從避免污名
      化或預斷之觀點，少年之觸法紀錄不應被使用於同一少年
      成年後之訴訟程序或被使用於加重成年後訴訟之量刑，自
      不生累犯問題（最高法院109年度台非字第90號、98年度
      台非字第322號刑事判決參照）。
（二）原審認被告犯罪事證明確，予以論罪科刑，固非無見。惟
      本件被告前案既係其少年時期所犯之刑事前科紀錄，依前
      開意旨，應不構成累犯，原審認為構成累犯，尚有未洽，
      自應由本院將原審判決予以撤銷改判，並量處如主文所示
      之刑。
據上論斷，應依刑事訴訟法第455條之1第1項、第3項、第369條
第1項前段、第371條、第299條第1項前段、第373條，判決如主
文。
本案經檢察官黃翊雯到庭執行職務。
中　　華　　民　　國　　111 　年　　6 　　月　　20　　日
                  刑事第四庭    審判長法  官  陳健順
                                      法  官  楊祐庭
                                      法  官  郭哲宏
以上正本證明與原本無異。
不得上訴。
中　　華　　民　　國　　111 　年　　6 　　月　　21　　日
                                      書記官  吳玉蘭
附錄本案論罪科刑法條全文：
刑法第320條第1項
意圖為自己或第三人不法之所有，而竊取他人之動產者，為竊盜
罪，處 5 年以下有期徒刑、拘役或 50 萬元以下罰金。
附件：
臺灣新竹地方法院刑事簡易判決
110年度竹簡字第894號
公  訴　人　臺灣新竹地方檢察署檢察官
被　　　告　甲○○　男　(民國00年00月0日生)
　　　　　　　　　　身分證統一編號：Z000000000號
　　　　　　　　　　住新竹縣○○鎮○○路000號
　　　　　　　　　  （現羈押在法務部○○○○○○○○）
上列被告因竊盜案件，經檢察官提起公訴（110年度偵字第6711
號），被告於本院準備程序中自白犯罪（110年度易字第676號）
，本院認為宜以簡易判決處刑，裁定逕以簡易判決處刑如下
： 
    主      文
甲○○犯竊盜罪，累犯，處拘役參拾日，如易科罰金，以新臺幣壹
仟元折算壹日。
    事實及理由
一、本件犯罪事實及證據除引用檢察官起訴書之記載外（如附件
    ）證據部分，另補充被告甲○○於本院準備程序中之自白（見
    本院易字卷第32頁、第33頁）。
二、核被告甲○○所為，係犯刑法第320條第1項之竊盜罪。另查，
    被告有如起訴書所載之前科紀錄，有臺灣高等法院被告前案
    紀錄表及全國刑案資料查註表各1份在卷可按，其於5年以內
    再犯本件最重本刑為有期徒刑以上之罪，為累犯，且查本件
    並無司法院釋字第775號解釋所示，有罪刑不相當之情形，
    仍應依刑法第47條第1項規定，加重其刑。爰以行為人之責
    任為基礎，審酌被告任意竊取他人物品，顯乏尊重他人財產
    權之觀念，應予非難，惟其犯後於本院準備程序時終能坦承
    竊盜犯行，兼衡被告之年齡、犯罪動機、目的、手段及犯罪
    所造成之損害，暨其於警詢中自述大學畢業之智識程度、貧
    寒之家庭經濟生活狀況（見偵查卷第13頁）等一切情狀，量
    處如主文所示之刑，併諭知易科罰金之折算標準，以示懲儆
    。
三、犯罪所得已實際合法發還被害人者，不予宣告沒收或追徵，
    刑法第38條之1第5項定有明文。經查，被告竊得如起訴書所
    載之物，業已交還被害人乙○○，此有贓物認領保管單（見偵
    查卷第30頁），爰不予宣告沒收。
四、依刑事訴訟法第449條第2項、第3項、第454條第1項，逕以
    簡易判決處刑如主文。
五、如不服本判決，得自收受送達之日起20日內向本院提出上訴
    狀，上訴於本院管轄之第二審地方法院合議庭（須附繕本）
    。
本案經檢察官黃翊雯提起公訴，經檢察官孫立婷到庭執行職務。
中　　華　　民　　國　　110 　年　　11　　月　　25　　日
                  刑事第五庭  法  官  華澹寧 
以上正本證明與原本無異。　　　　　　　　　
中　　華　　民　　國　　110 　年　　11　　月　　25　　日
                              書記官  吳羽君
附錄本案論罪科刑法條：
刑法第320條第1項
意圖為自己或第三人不法之所有，而竊取他人之動產者，為竊盜
罪，處 5 年以下有期徒刑、拘役或 50 萬元以下罰金。
（附件） 
臺灣新竹地方檢察署檢察官起訴書
                                     110年度偵字第6711號
　　被　　　告　甲○○　
上列被告因竊盜案件，已經偵查終結，認應提起公訴，茲將犯罪
事實及證據並所犯法條分敘如下：
　　　　犯罪事實
一、甲○○前因傷害致死等案件，經法院判決判處有期徒刑8年10
    月確定，於民國104年1月30日假釋出監併付保護管束，嗣於
    107年8月19日保護管束期滿未經撤銷，視為已執行完畢。詎
    仍不知悔改，意圖為自己不法所有之竊盜犯意，於110年5月
    26日17時許，在新竹縣○○鎮○○路0段000號全家便利商店長春
    店，徒手竊取店內貨架上之正官庄高麗蔘石榴飲6包、滿漢
    嘟嘟好蒜味小香腸2包、雀巢黑嘉麗黑梅子糖果3條、DHC維
    他命C膠囊食品1包、DHC維他命B群錠狀食品2包、金莎巧克
    力6條、健達繽紛樂黑巧克力1條、澳佳寶維生素C500錠狀食
    品1罐、活性鈣加D3錠狀食品1罐、紙軸棉花棒2盒、肌研光
    透潤極致水潤面膜4片、肌研光透潤瞬效補水面膜5片、專科
    完美保濕特潤面膜4片、專科完美深層美白面膜3片等財物(
    總價新臺幣2,842元)得手後，未結帳即欲離去之際，旋為店
    長乙○○發覺行跡可疑，因而報警當場查獲。
二、案經乙○○訴請新竹縣政府警察局竹東分局報告偵辦。
        證據並所犯法條
一、證據清單及待證事實：
編號 證據名稱 待證事實 1 被告甲○○於警詢及偵查中之供述 被告固坦承有至上揭時、地竊取上開財物乙情不諱，惟辯稱：這是誤會，伊沒有付錢，伊不承認竊盜云云。 2 告訴人乙○○於警詢時之證述 全部犯罪事實。 3 扣押筆錄、扣押物品目錄表、贓物認領保管單、遭竊物品照片及監視器影像截圖相片各1份。 全部犯罪事實。 
二、核被告甲○○所為，係犯刑法第320條第1項之竊盜罪嫌。另被
    告有事實欄所載之犯罪科刑執行完畢情形，有本署刑案資料
    查註紀錄表在卷可稽，其於受徒刑執行完畢5年以內故意再
    犯有期徒刑以上之罪，為累犯，均請依刑法第47條第1項規
    定及大法官解釋第775號意旨裁量加重其刑。另被告所竊得
    之前揭如犯罪事實欄財物，業已返還告訴人，依刑法第38條
    之1第5項之規定，爰不聲請宣告沒收。
三、依刑事訴訟法第251條第1項提起公訴。
　　此　致
臺灣新竹地方法院
中　　華　　民　　國　 110　　年　　 8　　月　　18　　日
　　　　　　　　　　　　　　　檢　察　官　黃翊雯　
本件正本證明與原本無異
中　　華　　民　　國　 110　　年　　 8　　月　　26　　日
　　　　　　　　　　　　　　　書　記　官  徐晨瑄